 <!DOCTYPE html>
<!-- Template by html.am -->
<html>
	<head>
		<meta http-equiv="Content-Type" content="text/html; charset=utf-8">
		<title>Section 5.4</title>
		        <link rel="stylesheet" href="../css/main_dict.css">
		<style type="text/css">
		}
		body{
			margin: 0;
			padding: 0;
			overflow: hidden;
			height: 100%; 
			max-height: 100%; 
			font-family:Sans-serif;
			line-height: 1.5em;
		}
		
		#nav{
			position: absolute;
			top: 0;
			bottom: 0; 
			left: 0;
			width: 230px; /* Width of navigation frame */
			height: 100%;
			overflow: scroll; /* Disables scrollbars on the navigation frame. To enable scrollbars, change "hidden" to "scroll" */
			background: #eee;
		}
		
		main{
			position: fixed;
			top: 0; 
			left: 230px; /* Set this to the width of the navigation frame */
			right: 0;
			bottom: 0;
			overflow: auto; 
			background: #fff;
		}
		
		.innertube{
			margin: 15px; /* Provides padding for the content */
		}
		
		p {
			color: #555;
		}

		nav ul {
			list-style-type: none;
			margin: 0;
			padding: 0;
		}
		
		nav ul a {
			color: darkgreen;
			text-decoration: none;
		}

		/*IE6 fix*/
		* html body{
			padding: 0 0 0 230px; /* Set the last value to the width of the navigation frame */
		}
		
		* html main{ 
			height: 100%; 
			width: 100%; 
		}
		
		h2 { position: relative; }
		h2:before, ul:before { display: block; content: " "; margin-top: -285px; height: 285px; visibility: hidden; }
		#top { position: relative; z-index: 1000; /* Stay on top */ }

		</style>
		
	
	</head>
	
	<body>		
				
		<main>
			<div class="innertube">
				
<h2>5.4 Further analysis of stem forms</h2>
<p>The major formal split in the paradigms (leaving out the Dyadic forms, which are treated separately in §<a href="FGNH-5-6.html">5.6</a>) is between VOC/PROP<sub>1</sub> forms and PROP<sub>2</sub>/PROP<sub>3</sub> forms.</p>
<p>This is seen, to "begin with, in suppletion patterns, where entirely distinct roots are used for VOC/PROP<sub>1</sub> and PROP<sub>2</sub>/PROP<sub>3 </sub>The categories affected by suppletion are 'Fa , 'FaSi', 'Br/Si', 'Mo', 'MoBr', and (classificatory) 'Wi/Hu'. Categories where there is only a faint phonological similarity "between the roots are '♂So/♂Da' and 'FaMo'. PROP<sub>2</sub> and PROP<sub>3</sub> forms are always based on the same root, with or without minor phonological variations.</p>
<p>For several categories, a prefix /<span id="nuy">-(r)an -</span>/ is used with PROP<sub>2</sub> and PROP<sub>3</sub> forms only. The <span id="nuy">/n<sup>g</sup>/</span> is deleted before another nasal by rule P-30. The kin categories with this prefix cluster in grandparental/grandchild generations, and in categories in MoMo's and FaMo's patrilines which are most important to Ego as spouses and affines: 'FaFa', 'MoFa', '♂DaCh', 'MoMo', 'MoMoBrSo', 'MoMoBrDa' (including optional variant C.iv), '♀DaCh', 'Wi', and ’♀MoMoBrDaDa/♂MoFaSiDaSo' . However, in '♀SoCh' (above, this page)</p>
<p>it seems that <span id="nuy">/-<u>r</u>an<sup>g</sup>-/</span> is confined to the PROP<sub>3</sub> form.</p>
<p>PROP<sub>3</sub> is normally distinguished from PROP<sub>2</sub> by adding suffix <span id="nuy">/-yun<sup>g</sup>/</span>, or allomorph <span id="nuy">/-n<sup>y</sup>un<sup>g</sup>/</span> after a nasal. In form, these endings resemble HumSg suffix with non-kin nouns (§<a href="FGNH-4-15.html">4.15</a>) and the Absolute suffix used with demonstratives (§<a href="FGNH-7-7.html">7.7</a>). However, while the PROP<sub>2</sub>form in some instances has zero corresponding to PROP<sub>3</sub> <span id="nuy">/-yun<sup>g</sup>/</span> (with 'Fa', 'FaSi', 'Br/Si', 'Mo', 'MoMo', and allowing for regular phonological rules deleting consonants also with ‘♂So/♂Da’, ‘MoFa’, and 'FaMo'), in other instances the PROP<sub>2</sub> form ends in a possibly segmentable /<span id="nuy">j</span>/ ('♂DaCh', 'MoMoBrSo', C.iv form for 'WiMo(Br)', '♀DaCh' , 'Wi', 'Hu', '♀MoMoBrDaDa/♂MoFaSiDaSo') or /<span id="nuy">yaj</span>/ ('FaMoBrCh'). In 'MoMoBrDa' (C.iii) is looks as though the paradigm has been scrambled: PROP<sub>3</sub> <span id="nuy">/<u>r</u>an<sup>g</sup>-gurumba-yun<sup>g</sup>/</span> might suggest *<span id="nuy">/<u>r</u>an<sup>g</sup>-gurumbaj/</span> as a possible PROP<sub>2</sub> form by analogy to other paradigms, but in fact we get <span id="nuy">/<u>r</u>an<sup>g</sup>-gurun<sup>g</sup>/</span>, while the form <span id="nuy">/gurumbaj/</span> shows up unexpectedly as the VOC/PROP<sub>1</sub> form; Other cases where PROP<sub>2</sub> shows some kind of extension involving a consonant are ‘♀So/♀Da’ and '♀SoCh' (but in these two instances the extension is shared with the VOC/PROP<sub>1</sub> form).</p>
<p>There are also some minor phonological variations which cannot be accounted for by regular rules, such as differences in final vowel in 'FaFa' (PROP<sub>2</sub> <span id="nuy">/a-mu<u>r</u>i/</span> vs. PROP<sub>3</sub> <span id="nuy">/a-mu<u>r</u>u-yun<sup>g</sup>/</span>, perhaps with a minor assimilation process in the PROP<sub>3</sub>), medial /<span id="nuy">b</span>/ vs. /<span id="nuy">jb</span>/ in '♀MoMoBrDaDa', and <span id="nuy">/r/</span> vs. /<span id="nuy">lh</span>/ in the C.iv variant for 'WiMo(Br)'.</p>
<p>Gender prefixes /<span id="nuy">niG-</span>/ (once /<span id="nuy">ni-</span>/) and <span id="nuy">/n<sup>g</sup>ari-/</span>, for M and F respectively, produce doublets in 'Br' vs. 'Si , '♀So' vs. '♀Da', '♂So' vs. '♂Da', '♀DaSo' vs. '♀DaDa', and '♀SoSo' vs. '♀SoDa'. Usually only a part of the paradigm is affected, but ♂So vs. '♂Da' shows this opposition in all forms. It is possible that initial /<span id="nuy">ni-</span>/ in <span id="nuy">/ni-n<sup>y</sup>ara/</span> 'your Fa' and <span id="nuy">/nin<sup>g</sup>iyargi/</span> (<span id="nuy">/ni-n<sup>g</sup>iyargi/</span>) 'my/our WiBr' (D.vi) is the same /<span id="nuy">niG-</span>/, and that <span id="nuy">/n<sup>g</sup>ari-/</span> in <span id="nuy">/n<sup>g</sup>ari-n<sup>y</sup>i<u>n</u>a/</span> 'your FaSi' is <span id="nuy">/n<sup>g</sup>ari-/</span>.</p>
<p>These gender prefixes resemble the regular M and F NC<sub>der</sub> prefixes /<span id="nuy">niG-</span>/ and <span id="nuy">/n<sup>g</sup>ariG-/</span> (§<a href="FGNH-4-7.html">4.7</a>, §<a href="FGNH-4-9.html">4.9</a>). However, the NC<sub>der</sub> prefixes end in /<span id="nuy">G</span>/, the effect of which is to harden a following continuant to a stop by <a href="FGNH-3-19.html">P-18</a>. In the kin terms, the M form is clearly /<span id="nuy">niG-</span>/ or is at least consistent with it in most cases, but is /<span id="nuy">ni-</span>/ in <span id="nuy">/ni-lhari/</span> 'your Br' (not *<span id="nuy">/ni-dhari/</span>) and in /<span id="nuy">ni-wiyay</span>/ 'your (Br)So'. On the other hand, the F form is always <span id="nuy">/n<sup>g</sup>ari-/</span> in kin terms, hence such doublets as <span id="nuy">//niG-w<sub>1</sub>i//</span>→ /<span id="nuy">ni-gi</span>/ 'my/our (Br)So' and <span id="nuy">//n<sup>g</sup>ari-w<sub>1</sub>i//</span>→ <span id="nuy">/n<sup>g</sup>ari-yi/</span> 'my/our (Br)Da' (see also Dyadic forms for 'Br' vs. 'Si', the VOC/PROP<sub>1</sub> forms for '♀DaCh', and PROP<sub>2</sub> forms for '♀SoCh').</p>
<p>A few remarks are in order concerning the phonology of Pl forms with prefix /<span id="nuy">mij-</span>/ of PROP<sub>2</sub> and PROP<sub>3</sub> kin terms. Before /<span id="nuy">ni(G)-</span>/, /<span id="nuy">mij-</span>/ shows up as /<span id="nuy">mi-</span>/ by rule <a href="FGNH-3-27.html">P-26</a>, and before <span id="nuy">/n<sup>g</sup>/</span> it shows up as <span id="nuy">/min<sup>y</sup>-/</span> by <a href="FGNH-3-23.html">P-22</a>. In C.i ('MoMo') we find Dyadic <span id="nuy">/an<sup>g</sup>gu<u>r</u>-yij/</span> vs. Pl Dyadic <span id="nuy">/min<sup>y</sup>-n<sup>g</sup>an<sup>g</sup>gu<u>r</u>-yij/</span>, suggesting that this root has two slightly distinct forms, the one with initial <span id="nuy">/n<sup>g</sup>/</span> being used with the Pl prefix.</p>
<p>Similar slight allomorphic variations in roots may help explain other aberrant Pl forms of kin terms. A phonologically regular</p>
<p>Sg/Pl alternation is <span id="nuy">/<u>r</u>a-n<sup>g</sup>ayan<sup>g</sup>/</span> 'your MoFa' from <span id="nuy">//<u>r</u>an<sup>g</sup>-n<sup>g</sup>ayan<sup>g</sup>//</span>, Pl <span id="nuy">//mij-<u>r</u>an<sup>g</sup>-n<sup>g</sup>ayan<sup>g</sup>//</span>→ <span id="nuy">//mij-<u>d</u>an<sup>g</sup>-n<sup>g</sup>ayan<sup>g</sup>//</span> <a href="FGNH-3-19.html">P-18</a>→ <span id="nuy">/mi-<u>d</u>a-n<sup>g</sup>ayan<sup>g</sup>/</span>(<a href="FGNH-3-27.html">P-26</a>, <a href="FGNH-3-32.html">P-31</a>). However, the pattern shown by Sg <span id="nuy">/a-n<sup>g</sup>an<sup>g</sup>gu<u>r</u>/</span> 'your MoMo', Pl <span id="nuy">/mi-<u>d</u>a-n<sup>g</sup>an<sup>g</sup>gur/</span> is not regular, since *<span id="nuy">//mij-an<sup>g</sup>-n<sup>g</sup>an<sup>g</sup>gu<u>r</u>//</span> should result in *<span id="nuy">/mi(j)-ga-n<sup>g</sup>an<sup>g</sup>gu<u>r</u>/</span> (involving <a href="FGNH-3-9.html">P-8</a>). It would seem that the PROP<sub>2</sub>/PROP<sub>3</sub> prefix in this paradigm has the short allomorph <span id="nuy">/an<sup>g</sup>-/</span> in the Sg, but the full form <span id="nuy">//-<u>r</u>an<sup>g</sup>-//</span> in the Pl with preceding /<span id="nuy">mij-</span>/. It is possible, however, that these Pl kin terms are being reanalysed as involving a prefix allomorph /<span id="nuy">mi<u>d</u>-</span>/ , or else a rule inserting underlying <span id="nuy">//<u>r</u>//</span> after /<span id="nuy">mij-</span>/ when the following root or stem begins in /<span id="nuy">a</span>/; thus note <span id="nuy">/a<u>n</u>gamun<sup>y</sup>/</span> 'your FaMo', Pl <span id="nuy">/mi-<u>d</u>a<u>n</u>gamun<sup>y</sup>/</span> and /<span id="nuy">a<u>n</u>giyaj</span>/ 'your FaMoBrCh', Pl <span id="nuy">/mi-<u>d</u>a<u>n</u>giyaj/</span>. In the case of <span id="nuy">/n<sup>g</sup>aya-n<sup>y</sup>ij/</span> 'MoFa and reciprocal' (Dyadic), Pl <span id="nuy">/mi-<u>d</u>a-n<sup>g</sup>aya-n<sup>y</sup>ij/</span>, it looks as though <span id="nuy">/-<u>r</u>an<sup>g</sup>-/</span> has been added between Pl /<span id="nuy">mij-</span>/ and the root.</p>
<p>Some other alternations associated with /<span id="nuy">mij-</span>/ can be handled by phonological rules, though admittedly not very productive ones in some instances. In Dyadic forms for 'Fa' (A.ii in (<a href="FGNH- 51.html#T- 5-1)"> Table 5-1)</a>), forms with /<span id="nuy">b</span>/ after /<span id="nuy">mij-</span>/ suggest an underlying form for the root beginning with <span id="nuy">//w<sub>2</sub>//</span>, deleted in other forms by <a href="FGNH-3-13.html">P-12</a>. The same analysis applies to PROP<sub>2</sub>/PROP<sub>3</sub> forms of 'Mo' (B.ii). However, the variants with /<span id="nuy">g</span>/ in Dyadic forms for 'Fa' can be accounted for either by positing root-initial <span id="nuy">//w<sub>1</sub>//</span> which is hardened to /<span id="nuy">g</span>/ by <a href="FGNH-3-19.html">P-18</a>, or by assuming a root without initial consonant, with /<span id="nuy">g</span>/ inserted by <a href="FGNH-3-9.html">P-8</a>. This ambiguity is also present with Dyadic form /<span id="nuy">ali-jij</span>/ 'Hu and Wi' (D.iii in (<a href="FGNH- 51.html#T- 5-1)"> Table 5-1)</a>), Pl /<span id="nuy">mij-gali-jij</span>/, suggesting root <span id="nuy">//-w<sub>1</sub>aliG-//</span> or //<span id="nuy">-aliG-</span>/.</p>
<p>The alternation of Dyadic <span id="nuy">/rigi-j/</span> ‘Mo and Ch' with Pl /<span id="nuy">mi-digi-j</span>/ (B.ii in table) shows <span id="nuy">//r//</span>→/d</span>/ by Hardening <a href="FGNH-3-19.html">P-18</a>. On the other hand, Dyadic <span id="nuy">/ramu-n<sup>y</sup>ij/</span> 'FaMo and reciprocal' (D.i) has Pl <span id="nuy">/mi-<u>d</u>amu-n<sup>y</sup>ij/</span>. Since <span id="nuy">//r//</span> (tap) should harden to /<span id="nuy">d</span>/, not /<u>d</u>/ , we assume that <span id="nuy">/mi-<u>d</u>amu-n<sup>y</sup>ij/</span> involves analogies from cases of <span id="nuy">/mi-<u>d</u>a(n<sup>g</sup>)-.../</span> elsewhere in the kin-term system.</p>
<p>The alternation of intervocalic /<span id="nuy">b</span>/, /<span id="nuy">jb</span>/, and <span id="nuy">/n<sup>y</sup>m/</span> in D.v of the table has no parallels elsewhere and has no apparent phonological basis, except possibly the influence of a following nasal consonant in the (Dyadic) form with <span id="nuy">/n<sup>y</sup>m/</span>.</p>
<p>Finally, we might mention some partial resemblances among forms listed in the table under different kin categories. First, while 'Mo' and 'MoBr' have a completely different set of forms, there is a similarity between the stem /<span id="nuy">bibi</span>/ used as VOC<u>/PROP</u>end="subscript">1</hi> </hi>form of 'MoBr', and the root <span id="nuy">/-w<sub>2</sub>ibi/</span> used in PROP<sub>2</sub>/PROP<sub>3</sub> forms of 'Mo'. Similarly, while the only actual terminological mergers of categories in 2A and 2D generations are 'FaFa(Si)' = '♂SoCh' (<span id="nuy">/mu:<u>r</u>i/</span>), there are similarities between 2A and 2D forms in other patrilines also, e.g., <span id="nuy">/ga:gu/</span> 'MoMo(Br)' vs. <span id="nuy">/ga:gu<u>l</u>a/</span> '♀DaCh', and possibly <span id="nuy">/n<sup>g</sup>ayan<sup>g</sup>/</span> 'MoFa(Si)' and <span id="nuy">/yaln<sup>g</sup>uya/</span> '♂DaCh'.</p>  </main>
	
<nav id="nav">
<div class="innertube">
<h3>5 KIN TERMS </h3>
<ul>
<li><a id="5.1"/><a href="FGNH-5-1.html">5.1 General </a></li>
<li><a id="5.2"/><a href="FGNH-5-2.html">5.2 Stem morphology </a></li>
<li><a id="5.3"/><a href="FGNH-5-3.html">5.3 Dual /-w<sub>2</sub>a:/ and /-w<sub>2</sub>i:yun<sup>g</sup>/</a></li>
<li>5.4 Further analysis of stem forms </li>
<li><a id="5.5"/><a href="FGNH-5-5.html">5.5 NPs with separate expression of propositus </a></li>
<li><a id="5.6"/><a href="FGNH-5-6.html">5.6 Dyadic kin terms </a></li>
<li><a id="5.7"/><a href="FGNH-5-7.html">5.7 Bereavement terms and avoidance style </a></li>
<li><a id="5.8"/><a href="FGNH-5-8.html">5.8 Markedness relations; choice of propositus </a></li>
<li><a id="5.9"/><a href="FGNH-5-9.html">5.9 Suffix sequence /-lhara-yun<sup>g</sup>/</a></li>
<li><a id="5.10"/><a href="FGNH-5-10.html">5.10 Kinship subcategories; body-part metonyms </a></li>
<li><a id="5.11"/><a href="FGNH-5-11.html">5.11 Nonhuman kin terms and compounds </a></li>
<li><a id="5.12"/><a href="FGNH-5-12.html">5.12 Kinship verbs </a></li>
</ul>
<h3>View page scans</h3>
<ul>
<li><a id="228"/><a href="https://iiif.drdanielrb.com/iiif/2/HeathGrammar-228.jpg/full/full/0/default.jpg">Page 228</a></li>
<li><a id="229"/><a href="https://iiif.drdanielrb.com/iiif/2/HeathGrammar-229.jpg/full/full/0/default.jpg">Page 229</a></li>
<li><a id="230"/><a href="https://iiif.drdanielrb.com/iiif/2/HeathGrammar-230.jpg/full/full/0/default.jpg">Page 230</a></li>
</ul>
<ul><li><h5><a href="FGNP-5-4.html">Switch Orthography</a></h5></li></ul>
</div>
</nav>
	</body>
</html>